【裁判字號】    96,訴,3903
【裁判日期】    970215
【裁判案由】    毒品危害防制條例等
【裁判全文】
臺灣板橋地方法院刑事判決              96年度訴字第3903號
公  訴  人  臺灣板橋地方法院檢察署檢察官
被      告  甲○○
上列被告因違反毒品危害防制條例案件，經檢察官提起公訴（96
年度偵字第18312 號），本院判決如下：
    主  文
甲○○共同轉讓第一級毒品，未遂，處有期徒刑捌月。扣案之海
洛因（含不可析離之外包裝袋壹個，驗餘毛重零點貳捌公克）沒
收銷燬之；香菸盒壹個沒收之，如全部或一部不能沒收時，追徵
其價額。
    事  實
一、乙○○（通緝中，另行審結）、甲○○明知海洛因係毒品危
    害防制條例所規定之第一級毒品，不得非法持有、轉讓，竟
    共同基於轉讓第一級毒品海洛因之犯意聯絡，於民國96年8
    月7 日晚間11時許，由乙○○在臺北縣新莊市○○○街11之
    3 號住處內，先將放在香菸盒內之第一級毒品海洛因1 小包
    （含不可析離之外包裝袋1 個，毛重0.3 公克）交予甲○○
    ，並囑咐甲○○將之持往臺北縣新莊市○○○街與天泉二街
    口交予真實年籍姓名不詳綽號「妹妹」之成年女子，甲○○
    持之前往上開街口尚未及交付之際，即為據報前往現場埋伏
    之員警查獲而轉讓第一級毒品海洛因未遂，並當場扣得甲○
    ○丟棄在地之上開海洛因1 小包及香菸盒1 個，嗣經甲○○
    帶同警方前往臺北縣新莊市○○○街11之3 號住處搜索，因
    而查獲乙○○。
二、案經桃園縣政府警察局大溪分局報請臺灣板橋地方法院檢察
    署檢察官偵查起訴。
    理  由
一、訊據被告甲○○矢口否認有何轉讓第一級毒品海洛因未遂之
    犯行，辯稱：當天是乙○○叫伊下樓去帶綽號「妹妹」的人
    上來，伊並不知道「妹妹」要來找乙○○做什麼，伊一下樓
    就被警察查獲，之後警察有拿1 個香菸盒跟伊說是伊剛才丟
    掉的，香菸盒裡面有1 包東西，但是那個香菸盒並不是伊丟
    的，乙○○也沒有交毒品海洛因給伊云云。
二、經查，共同被告乙○○確有於96年8 月7 日晚間11時許，在
    臺北縣新莊市○○○街11之3 號住處內，將放在香菸盒內之
    第一級毒品海洛因1 小包（含不可析離之外包裝袋1 個，毛
    重0.3 公克）交予被告甲○○，並囑咐被告甲○○將之持往
    臺北縣新莊市○○○街與天泉二街口交予真實年籍姓名不詳
    綽號「妹妹」之成年女子，被告甲○○持之前往上開街口尚
    未及交付之際即為警查獲，並扣得上開毒品海洛因1 小包之
    事實，業經被告甲○○於警詢、偵查中自白不諱，核與共同
    被告乙○○於警詢、偵查中之供述情節相符，並有第一級毒
    品海洛因1 小包扣案可資佐證；且證人即查獲員警丙○○於
    本院審理中亦具結證稱：我們有在96年8 月7 日下午11時左
    右，在新莊市○○○街與一街口查獲被告甲○○，被告甲○
    ○是把海洛因放在香菸盒裡，本來香菸盒是拿在手上，後來
    就把它丟在地上，之後被告甲○○就說這海洛因是要幫他哥
    哥乙○○交付給別人的；本件是因為根據線報，有人在那邊
    交易毒品因而查獲，當時線報的內容有講到交易地點，有一
    個男生會到那邊交易毒品，因為當時已經很晚了，巷子裡只
    有被告甲○○一個男生在那邊徘徊，所以去盤查被告甲○○
    ；我們在埋伏的時候，確實有看到被告甲○○將香菸盒丟在
    地上，我們看到被告甲○○把香菸盒丟在地上之後我們才上
    前等語（見本院97年1 月31日審判筆錄第3 、4 頁），核與
    被告甲○○及共同被告乙○○前於警詢、偵查中之供述情節
    相符，足見證人丙○○之證言應屬可信，扣案放置於香菸盒
    內之海洛因1 小包確係被告甲○○丟在地上無疑；另扣案之
    白色粉末1 小包，經送鑑定結果，毛重0.3 公克，因鑑驗使
    用0.02公克，檢出海洛因陽性反應，亦有臺灣檢驗科技股份
    有限公司96年8 月28日報告編號CH/2007/81098 號濫用藥物
    檢驗報告1 紙在卷可稽，益徵被告甲○○前於警詢、偵查中
    之自白核與事實相符，洵堪採為認定事實之依據。被告甲○
    ○於本院審理中所辯，顯係事後卸責之詞，委無可採。本件
    事證明確，被告甲○○犯行，已堪認定。
三、核被告甲○○所為，係犯毒品危害防制條例第8 條第4 項、
    第1 項轉讓第一級毒品未遂罪。又被告甲○○轉讓第一級毒
    品海洛因前持有第一級毒品海洛因之低度行為，應為轉讓之
    高度行為吸收，不另論罪。又被告甲○○與共同被告乙○○
    就上揭犯行間，有犯意之聯絡及行為之分擔，皆為共同正犯
    。又被告甲○○尚未交付第一級毒品海洛因予綽號「妹妹」
    之人即為警查獲，其轉讓行為尚屬未遂，應依刑法第25條第
    2 項之規定，按既遂犯之刑減輕之。爰審酌被告甲○○與共
    同被告乙○○轉讓第一級毒品海洛因予他人，不僅戕害他人
    身心，亦對社會治安造成危害，且於本院審理中翻異前詞，
    飾詞狡辯，犯後態度不佳，兼衡其犯罪之動機、目的，及轉
    讓之數量非鉅等一切情狀，量處如主文所示之刑，以資懲儆
    。又扣案之海洛因（含不可析離之外包裝袋1 個，驗餘毛重
    0.28公克），屬查獲之第一級毒品，不論屬於被告與否，均
    應依毒品危害防制條例第18條第1 項前段規定併予宣告沒收
    銷燬之。另被告甲○○、乙○○用以放置上開海洛因之香菸
    盒1 個，係共同正犯乙○○所有，雖未扣案，然不能證明業
    已滅失，自應依毒品危害防制條例第19條第1 項規定併予宣
    告沒收之，如全部或一部不能沒收時，追徵其價額。
據上論斷，應依刑事訴訟法第299 條第1 項前段，毒品危害防制
條例第8 條第4 項、第1 項、第18條第1 項前段、第19條第1 項
，刑法第11條、第28條、第25條第2 項，判決如主文。
本案經檢察官陳佳宏到庭執行職務。
中    華    民    國    97    年    2     月    15    日
                  刑事第十六庭  審判長法  官  白光華
                                      法  官  楊志雄
                                      法  官  曾淑娟
上列正本證明與原本無異。
如不服本判決，應於判決送達後10日內，向本院提出上訴狀。
                                      書記官  謝雪紅
中    華    民    國    97    年    2     月    18    日
附錄本案論罪科刑法條全文：
毒品危害防制條例第8條第1項：
轉讓第一級毒品者，處1 年以上7 年以下有期徒刑，得併科新臺
幣1 百萬元以下罰金。


司法院資訊處製作；財團法人民間司法改革基金會備份。
